臺灣高等法院高雄分院民事裁定　　　　　 94年度勞抗字第2號
抗　告　人　力威揚股份有限公司
法定代理人　甲○○
上列抗告人因與相對人乙○○間勞資爭議執行裁定事件，對於民
國94年5 月31日臺灣高雄地方法院94年度勞執字第9 號裁定提起
抗告，本院裁定如下：
    主  文
抗告駁回。
抗告程序費用由抗告人負擔。
    理  由
一、按「勞資爭議經調解成立或仲裁者，當事人之一方不履行其
    義務時，他方當事人得向該管法院聲請裁定強制執行並免繳
    裁判費；於聲請強制執行時，並免繳執行費」，勞資爭議處
    理法第37條第1 項定有明文。
二、查，本件相對人聲請意旨略以：伊與抗告人間因給付資遣費
    爭議，經伊向高雄縣政府勞資爭議調解委員會聲請調解，兩
    造於民國94年3 月16日成立調解，抗告人同意給付相對人資
    遣費新台幣（下同）240,000 元，給付方式為自94年4 月起
    至95年3 月止，於每月27日匯20,000元至相對人在中華商業
　　銀行股份有限公司高雄分行之00000000000000號之帳戶內，
　  如一期未履行，視同全部到期，且兩造間之勞動契約於94年
    3 月16日終止，詎調解後，抗告人未依約給付，依上開調解
    內容之約定，上開240,000 元資遺費應視同全部到期等情，
    業據其提出高雄縣政府處理勞資爭議之調解委員會議記錄為
    證，並有高雄縣政府函覆原審法院之勞資爭議調解委員會議
    簽到表及勞資爭議調解記錄在卷可稽，自堪認相對人之上開
    主張為真實。是抗告人於94年3 月16日勞資爭議經調解成立
    後，既未依調解內容給付資遣費，依首揭勞資爭議處理法第
    37條第1 項之規定，相對人即得就上開成立之勞資爭議調解
    聲請裁定強制執行，原審法院依其聲請而裁定准予強制執行
    ，於法並無不合。抗告意旨雖以：伊與相對人間因給付資遣
    費爭議，經高雄縣政府勞資爭議調解委員會調解而於94年3
    月16日調解成立，抗告人已於94年6 月10日依上開調解以面
    額20,000元之支票給付予相對人。又相對人於調解成立後即
    自94年3 月23日起至94年4 月22日再至抗告人處復職，並領
    取薪資40,000元，抗告人即向高雄縣政府勞工局查詢本件資
    遣費給付問題，經該局回覆稱「既然再有薪資所得發生，資
    遣費應重新議定給付時間」云云，惟抗告人未提出任何證據
    證明，且縱令屬實，依上開勞資爭議調解記錄（見原審卷第
    13 頁）記 載，抗告人應於94年4 月27日給付第一期資遣費
    20,000元，抗告人遲延至94年6 月10日始給付第一期資遣費
    ，顯未依約給付，應視同全部到期，至相對人於調解成立後
    ，再到抗告人處工作，對於上開調解內容有何影響，乃屬實
    體爭執問題，本件非訟程序不得加以審究，仍應為許可強制
    執行之裁定，抗告人仍執前詞抗告，為無理由，應予駁回。
三、據上論結，本件抗告為無理由，依勞資爭議處理法第37條第
    3項、非訟事件法第28條、第8條第2項，民事訴訟法第495條
    之1第1項、第449條第1項、第78條，裁定如主文。
中　　華　　民　　國　　94　　年　　7 　　月　　28　　日
                              民事第三庭
                                  審判長法官     張國彬
                                  法      官     吳登輝
                                  法      官     鄭月霞
 以上正本證明與原本無異。
 如不服本裁定應於送達後10日內向本院提出再抗告狀，並繳納
 再抗告費新臺幣45元。再為抗告非以其違背法令為理由，不得
 再為抗告。
中　　華　　民　　國　　94　　年　　7 　　月　　28　　日
                                  書  記  官     劉博文
